# 关于是否计提递延所得税资产的问题

提问人：jo_139069 时间：2021-04-10 00:06:00
请教chenyiwei老师及各路大神关于是否计提递延所得税资产的问题
公司会根据自己的会计政策，对应收款项，固定资产等计提减值准备。并对计提的减值或可弥补亏损计提递延所得税资产。但这个前提应该是公司预计未来有足够的盈利来享受这些递延资产。若公司处于亏损的状态，从谨慎的角度，不应计提递延所得税资产。但是如果公司以前有计提递延所得税资产，但是连续 2 年亏损，那么是不是不应该再计提递延所得税资产，但是以前年度计提的是否也应该冲掉。冲掉的分录是“借：所得税费用；
贷递延所得税资产”。所得税费用进入当期，这样理解对吗？
请各位大神赐教，谢谢！

回答人：chenyiwei
可以这样理解：“不应该再计提递延所得税资产，但是以前年度计提的是否也应该冲掉。冲掉的分录是“借：所得税费用；贷递延所得税资产”。所得税费用进入当期”。
但要注意：应首先排除前期确认递延所得税资产属于前期差错的可能性。